臺灣高等法院刑事裁定
110年度聲字第518號
聲  請  人  臺灣高等檢察署檢察官
受  刑  人  游閎翔




上列聲請人因受刑人數罪併罰有二裁判以上，聲請定其應執行之
刑（聲請案號：110年度執聲字第135號），本院裁定如下：
　　主　文
甲○○所犯如附表所示之罪，應執行有期徒刑陸年貳月。
　　理　由
一、聲請意旨略以：上列受刑人甲○○（下稱受刑人）因詐欺等罪
    ，先後經判決確定如附表所示，應依刑法第53條、第51條第
    5款規定，定其應執行之刑，爰依刑事訴訟法第477
　　條第1項聲請裁定等語。
二、按裁判確定前犯數罪者，併合處罰之；宣告多數有期徒刑，
    於各刑中之最長期以上，各刑合併之刑期以下，定其刑期，
    但不得逾30年，刑法第50條第1項前段、第51條第5款分別定
    有明文。又現行刑法第50條規定：「(第1項)裁判確定前犯
    數罪者，併合處罰之；但有下列情形之一者，不在此限：㈠
    得易科罰金之罪與不得易科罰金之罪。㈡得易科罰金之罪與
    不得易服社會勞動之罪。㈢得易服社會勞動之罪與不得易科
    罰金之罪。㈣得易服社會勞動之罪與不得易服社會勞動之罪
    。（第2項）前項但書情形，受刑人請求檢察官聲請定應執
    行刑者，依第51條規定定之」，是依現行法律規定，對於裁
    判前所犯數罪如有該條第1項但書各款所列情形，除受刑人
    請求檢察官聲請定應執行刑外，已不得併合處罰之。易言之
    ，依現行刑法規定，裁判確定前所犯數罪兼有得易科罰金與
    不得易科罰金之罪，如經受刑人請求，即得合併定應執行之
    刑。
三、查受刑人因詐欺等罪，先後經臺灣臺北地方法院、臺灣新北
    地方法院及本院判處如附表所示之刑，並均經分別確定在案
    ，而受刑人所犯如附表編號1所示之罪，係得易服社會勞動
    之罪，如附表編號2至8所示之罪，係不得易科罰金之罪，合
    於刑法第50條第1項但書第3款情形，依刑法第50條第2項規
    定，須經受刑人請求檢察官聲請定應執行刑，始得依同法第
    51條規定定之。茲檢察官經受刑人請求就附表所示各罪合併
    定其應執行之刑，有定刑聲請切結書在卷可稽（見本院卷第
    8頁），本院審核認聲請為正當，本院審酌受刑人所犯如附
    表各編號所示之罪，均為三人以上共同詐欺取財罪，顯見其
    輕忽法律，未深切悔改其犯行，自不宜給予過度之刑罰優惠
    ，並對於受刑人所犯數罪為整體非難評價及刑法量刑公平正
    義理念之內部限制，及附表所示各罪宣告刑總和上限之外部
    性界限，復權衡抗告人之責任與整體刑法目的及相關刑事政
    策，定其應執行之刑如主文所示。
四、依刑事訴訟法第477條第1項，刑法第2條第1項但書、第50條
    第2項、第53條、第51條第5款，裁定如主文。
中　　華　　民　　國　　110 　年　　1 　　月　　29　　日
                  刑事第九庭    審判長法　官  潘翠雪
　　　　　　　　　                    法　官  俞秀美
　　　　　　　　　                    法　官  陳俞婷
以上正本證明與原本無異。
如不服本裁定，應於收受送達後五日內向本院提出抗告狀。
                                      書記官  陳麗津
中　　華　　民　　國　　110 　年　　2 　　月　　1 　　日
附表
編         號  1 2 3 罪         名       詐欺       詐欺 　　　詐欺　 宣   告   刑  有期徒刑6月 有期徒刑1年8月 有期徒刑1年6月 犯 罪 日 期  107年11月12日 108年1月4日、108年1月8日、108年1月11日 107年12月27日 偵查(自訴)機關年度案號  臺北地檢署108年度少連偵字第2號 新北地檢署108年度偵字第18433、21964號 新北地檢署109年度偵字第10163 號、第10164 號、109年度少連偵字第136號、第137號、第138號  最  後  事實審 法  院    臺北地院    臺灣高院    新北地院  案  號 108年度審簡字第1089號 109年度上訴字第1145號 109年度金訴字第79號  判  決日  期 108年6月20日 109年8月5日 109年9月1日   確定   判決 法  院    臺北地院    臺灣高院    新北地院  案  號 108年度審簡字第1089號 109年度上訴字第1145號 109年度金訴字第79號  判決確定日期 108年7月15日 109年9月11日 109年11月3日 得否易科罰金        否       否       否 備         註  臺北地檢108年度執字第5746號 新北地檢109年度執字第13902號 新北地檢109年度執字第14168號（附表編號3至5所示之罪，前新北地院以109年度金訴字第79號判決應執行有期徒刑2年） 

編         號  4 5 6 罪         名       詐欺       詐欺 　　　詐欺　 宣   告   刑  有期徒刑1年4月 有期徒刑1年2月  有期徒刑1年2月（共8罪） 犯 罪 日 期  107年11月3日 107年11月3日 107年11月4日×3次、107年11月15日×2次、107年11月14日×2次、107年11月11日×1次 偵查(自訴)機關年度案號  新北地檢署109年度偵字第10163 號、第10164 號、109年度少連偵字第136號、第137號、第138號 新北地檢署109年度偵字第10163 號、第10164 號、109年度少連偵字第136號、第137號、第138號 新北地檢署107年度少連偵字第411號、第413號、第414號，108年度偵字第3425號、第3296號、第3701號、第4156號、第4157號，108年度少連偵字第45號、第52號、第154號、109年度偵字第1962號、第1963號  最  後  事實審 法  院    新北地院    新北地院    臺灣高院  案  號 109年度金訴字第79號 109年度金訴字第79號 109年度上訴字第484號  判  決日  期 109年9月1日 109年9月1日 109年9月16日   確定   判決 法  院    新北地院    新北地院    臺灣高院  案  號 109年度金訴字第79號 109年度金訴字第79號 109年度上訴字第484號  判決確定日期 109年11月3日 109年11月3日 109年10月20日 得否易科罰金        否       否       否 備         註  新北地檢109年度執字第14168號（附表編號3 至5所示之罪，前新北地院以109年度金訴字第79號判決應執行有期徒刑2年）  新北地檢109年度執字第14102號（附表編號6至8 所示3罪，前經本院以109年度上訴字第484號判決應執行有期徒刑2年6月） 

編         號  7 8 罪         名       詐欺       詐欺 宣   告   刑  有期徒刑1年6月（共4罪） 有期徒刑1年8月（共2罪） 犯 罪 日 期  107年11月2日、 107年11月3日、 107年11月7日、 107年10月28日、  107年11月7日、107年11月8日 偵查(自訴)機關年度案號  新北地檢署107年度少連偵字第411號、第413號、第414號，108年度偵字第3425號、第3296號、第3701號、第4156號、第4157號，108年度少連偵字第45號、第52號、第154號、109年度偵字第1962號、第1963號 新北地檢署107年度少連偵字第411號、第413號、第414號，108年度偵字第3425號、第3296號、第3701號、第4156號、第4157號，108年度少連偵字第45號、第52號、第154號、109年度偵字第1962號、第1963號  最  後  事實審 法  院    臺灣高院    臺灣高院  案  號 109年度上訴字第484號 109年度上訴字第484號  判  決日  期 109年9月16日 109年9月16日   確定   判決 法  院    臺灣高院    臺灣高院  案  號 109年度上訴字第484號 109年度上訴字第484號  判決確定日期 109年10月20日 109年10月20日 得否易科罰金        否       否 備         註  新北地檢109年度執字第14102號（附表編號6至8所示3罪，前經本院以109年度上訴字第484號判決應執行有期徒刑2年6月）